臺灣高等法院臺南分院刑事裁定　　　　　100年度抗字第381號
抗　告　人
即　受刑人　徐銘助
上列抗告人因撤銷緩刑案件，不服臺灣臺南地方法院中華民國10
0年11月16日裁定（100年度撤緩字第134號）提起抗告，本院裁
定如下：
    主  文
原裁定撤銷，發回臺灣臺南地方法院。
    理  由
一、抗告意旨略以：抗告人誤蹈不法後，深覺悔悟，及對不起家
    人，痛定思痛，決定痛改前非，孰料竟於100年11月23日頃
    接獲原裁定法院100年度撤緩字第134號刑事裁定，斯時如同
    晴天霹靂，不知所措，查抗告人所涉及之二起案件，被害人
    均為前女友黃慧心，並未危及他人，且抗告人先前所觸及毀
    損等案件其案發日為100年4月17日，業經原裁定法院以100
    年度簡字第1836號簡易判決後，抗告人均依法繳納易科罰金
    ，再於100年4月21日觸及搶奪等案件於後，並經原裁定法院
    以100年度訴字第778號刑事判決應執行有期徒刑一年，緩刑
    二年，抗告人均依判決主文所示繳付國庫緩刑負擔新臺幣五
    萬元。況抗告人並非於緩刑期間內觸及刑法，本案顯然未予
    詳查，即遽然裁定抗告人之緩刑宣告撤銷，顯為不當，為此
    僅依法提起抗告，請鈞院鑒核賜准予撤銷本案裁定，以俾抗
    告人有自新機會等語。
二、原裁定意旨以：受刑人徐銘助因犯搶奪等案件，前經臺灣臺
    南地方法院於民國100年7月29日以100年度訴字第778號（10
    0年度偵字第6374號），判處有期徒刑一年，緩刑二年，並
    於100年8月27日確定。竟於緩刑期前，即100年4月17日故意
    更犯毀損等罪，經臺灣臺南地方法院於100年9月7日以100年
    度簡字第1836號判處拘役六十日，於100年10月11日確定，
    檢察官聲請將上述緩刑之宣告予以撤銷，核與刑法第75條之
    1第1項第1款之規定相符，應撤銷其緩刑之宣告等語。
三、惟查：
  (一)按緩刑前因故意犯他罪，而在緩刑期內受6月以下有期徒刑
    、拘役或罰金之宣告確定者，足認原宣告之緩刑難收其預期
    效果，而有執行刑罰之必要者，得撤銷其宣告，刑法第75條
    之1第1項第1款定有明文，考其立法理由謂「(一)現行關於緩
    刑前或緩刑期間故意犯他罪，而在緩刑期內受得易科罰金之
    有期徒刑之宣告者，列為應撤銷緩刑之事由，因認過於嚴苛
    ，而排除第75條應撤銷緩刑之事由，移列至得撤銷緩刑事由
    ，俾使法官依被告再犯情節，而裁量是否撤銷先前緩刑之宣
    告…，以資彈性適用，爰於第1項第1款、第2款增訂之。…
    三、本條採用裁量撤銷主義，賦與法院撤銷與否之權限，特
    於第1項規定實質要件為『足認原宣告之緩刑難收其預期效
    果，而有執行刑罰之必要』，供作審認之標準」，是認修正
    前有關緩刑前或緩刑期間故意犯他罪，而在緩刑期內受得易
    科罰金之有期徒刑之宣告者，列為應撤銷緩刑事由，過於嚴
    苛，因而排除為修正前第75條應撤銷緩刑之事由，移列至得
    撤銷緩刑事由，俾使法官依被告再犯情節而裁量是否撤銷先
    前緩刑之宣告，以資彈性適用，即採裁量撤銷主義，賦予法
    院撤銷與否之權限，以其實質要件「足認原宣告之緩刑難收
    其預期效果，而有執行刑罰之必要者」，作為審認之標準，
    由法官依職權本於合目的性之裁量，妥適審酌被告所犯前後
    數罪間，關於法益侵害之性質、犯罪之原因、違反法規範之
    情節是否重大、被告主觀犯意所顯現之惡性及其反社會性等
    情，是否已使前案原為促使初犯、偶發犯或惡性輕微之被告
    改過自新而宣告之緩刑，已難收其預期之效果，而確有執行
    刑罰之必要。此與刑法第75條第1項所定2款要件有一具備，
    即毋庸再行審酌其他情狀，應逕予撤銷緩刑之情形不同。
  (二)抗告人前因搶奪等案件，經原裁定院以100年度訴字第778號
    判處有期徒刑一年，緩刑二年，並於100年8月27日確定。抗
    告人又於緩刑期前之100年4月17日復因另犯毀損等罪，經原
    裁定法院以100年度簡字第1836號判處拘役六十日，於100年
    10月11日確定，此有上開刑事判決、臺灣高等法院被告前案
    紀錄表各一件在卷可稽，是抗告人確於緩刑期前故意犯他罪
    ，而在緩刑期內受拘役之宣告確定無誤。
 (三)本件檢察官聲請意旨僅以抗告人於緩刑期前因故意更犯毀損
   等罪而受有拘役刑宣告確定，依刑法第75條之1第1項第1款規
   定聲請撤銷緩刑。惟原裁定法院既未依職權本於合目的性之
   裁量，妥適審酌抗告人所犯前後二罪間，關於法益侵害之性
   質、犯罪之原因、違反法規範之情節是否重大、抗告人主觀
   犯意所顯現之惡性及其社會性等情，是否已使原為促使惡性
   輕微之抗告人改過自新而宣告之緩刑，難收其預期之效果，
   而確有執行刑罰之必要性，亦未在原裁定詳加論述，僅以抗
   告人在宣告緩刑期前故意另犯毀損等罪，而在緩刑期內受得
   拘役刑之宣告，逕認前開宣告之緩刑已難收其預期效果，而
   撤銷其緩刑宣告，理由尚嫌未備。抗告意旨指摘原裁定失當
   ，尚非全無理由，自應由本院予以撤銷，為兼顧抗告人之審
   級利益，並發回原審詳加調查，另為妥適之裁定。
據上論斷，依刑事訴訟法第413條前段，裁定如主文。
中    華    民    國   100    年    12    月    13    日
                  刑事第二庭    審判長法  官  葉居正
                                      法  官  陳春長
                                      法  官  陳欽賢
以上正本證明與原本無異。
不得再抗告。
                                      書記官  施淑華
中    華    民    國   100    年    12    月    13    日